臺灣桃園地方法院刑事判決
110年度原金訴字第10號
公  訴  人  臺灣桃園地方檢察署檢察官
被      告  張偉倫


指定辯護人  本院公設辯護人 廖彥傑
上列被告因詐欺等案件，經檢察官提起公訴（108年度偵字第303
84號、第32764號），嗣於本院準備程序進行中就被訴事實為有
罪之陳述，經本院告知簡式審判程序之旨，並聽取當事人之意見
後，本院合議庭裁定由受命法官獨任進行簡式審判程序，判決如
下：
    主  文
張偉倫犯三人以上共同冒用公務員名義詐欺取財罪，處有期徒刑
壹年貳月。
    事實及理由
一、被告張偉倫所犯，非死刑、無期徒刑、最輕本刑為3 年以上
    有期徒刑之罪，或高等法院管轄第一審之案件，而被告於本
    院準備程序進行中，就被訴事實為有罪之陳述，經告以簡式
    審判程序之旨，並聽取檢察官、被告及辯護人之意見後，本
    院裁定改依簡式審判程序進行審理。又依刑事訴訟法第159 
    條第2 項、第273 條之2 規定，簡式審判程序之證據調查，
    不受同法第159 條第1 項、第161 條之2 、第161 條之3 、
    第163 條之1 及第164 條至第170 條規定之限制。
二、本件犯罪事實及證據，除如附件犯罪事實欄第八行所載「
    【下稱臺灣銀行帳戶】」應更正為「【下稱臺灣銀行帳戶】
    之存摺、提款卡」及刪除同欄第9行至第10行所載「存摺、
    」；證據部分補充被告張偉倫於本院準備程序時之自白外，
    其餘均引用如附件起訴書所載。
三、論罪科刑
  ㈠核被告張偉倫所為，係犯刑法第339 條之4 第1 項第2 款之
    三人以上共同詐欺取財罪、刑法第339 條之2 第1 項之非法
    由自動付款設備取財罪及洗錢防制法第2條、第14條第1 項
    之一般洗錢罪。
  ㈡被告與褚宗琳、游育霖及其等所屬詐欺集團成員間，有犯意
    聯絡及行為分擔，為共同正犯。
  ㈢被告多次提領告訴人帳戶內款項，其各次行為均係於密接之
    時間實施，侵害同一法益，各行為之獨立性薄弱，依一般社
    會通念，應評價為數個舉動之接續進行，為接續犯，應論以
    一罪。
　㈣被告上開所為，具有局部之同一性，而為一行為觸犯三罪名
    之想像競合犯，應從一重之以三人以上冒用公務員名義共同
    詐欺取財罪。 
　㈤爰以行為人之責任為基礎，審酌被告仍不思以正當途徑獲取
    財物，反加入詐欺集團擔任收簿手及車手之工作，與詐欺集
    團成員共同行詐騙行為，牟取不法報酬，動機不良，手段可
    議，危害社會治安，應予非難，兼衡其犯後坦承犯行，然未
    與告訴人達成調解之態度，暨其素行、參與之程度、智識程
    度、生活狀況及犯罪之動機、目的等一切情狀，量處如主文
    所示之刑，以示懲儆。至卷內無證據可憑認被告有因提供本
    案帳戶之提款卡而實獲朋分共犯詐得之款項，是難認有何犯
    罪所得，爰不諭知沒收或追徵價額
據上論斷，應依刑事訴訟法第273 條之1 第1 項、第299 條第1
項前段、第310 條之2 、第454 條第2 項，判決如主文。
本案經檢察官施婷婷提起公訴，經檢察官林鈺瀅到庭執行職務。
中　　華　　民　　國　　111 　年　　5 　　月　　9 　　日
                  刑事第十四庭   法　官 程欣儀 
以上正本證明與原本無異。
如不服本判決應於收受判決後20日內向本院提出上訴書狀，並應
敘述具體理由。其未敘述上訴理由者，應於上訴期間屆滿後20日
內向本院補提理由書(均須按他造當事人之人數附繕本)「切勿逕
送上級法院」。 
   　　　　　　　　　　　　　　　書記官　蔡宛軒
中　　華　　民　　國　　111 　年　　5 　　月　　11　　日

附錄本案論罪科刑法條：
中華民國刑法第339條之4：
犯第339條詐欺罪而有下列情形之一者，處1年以上7年以下有期
徒刑，得併科1百萬元以下罰金：
一、冒用政府機關或公務員名義犯之。
二、三人以上共同犯之。
三、以廣播電視、電子通訊、網際網路或其他媒體等傳播工具，
    對公眾散布而犯之。
前項之未遂犯罰之。

中華民國刑法第339條之2
（違法由自動付款設備取得他人之物之處罰）
意圖為自己或第三人不法之所有，以不正方法由自動付款設備取
得他人之物者，處3年以下有期徒刑、拘役或30萬元以下罰金。
以前項方法得財產上不法之利益或使第三人得之者，亦同。
前二項之未遂犯罰之。

洗錢防制法第2條
本法所稱洗錢，指下列行為：
一、意圖掩飾或隱匿特定犯罪所得來源，或使他人逃避刑事追訴
    ，而移轉或變更特定犯罪所得。
二、掩飾或隱匿特定犯罪所得之本質、來源、去向、所在、所有
    權、處分權或其他權益者。
三、收受、持有或使用他人之特定犯罪所得。

洗錢防制法第14條
有第二條各款所列洗錢行為者，處7年以下有期徒刑，併科新臺
幣5百萬元以下罰金。
前項之未遂犯罰之。
前二項情形，不得科以超過其特定犯罪所定最重本刑之刑。

--------------------------------------------------------
附件：
臺灣桃園地方檢察署檢察官起訴書
                                    108年度偵字第32764號
108年度偵字第30384號
　　被　　　告　張偉倫　男　31歲（民國00年0月00日生）
　　　　　　　　　　　　住桃園市○○區○○路000○00號4樓
　　　　　　　　　　　　居桃園監獄
　　　　　　　　　　　　國民身分證統一編號：Z000000000號
上列被告因詐欺等案件，業經偵查終結，認應提起公訴，茲將犯
罪事實及證據並所犯法條分敘如下：
　　　　　　犯罪事實
一、張偉倫於民國106年間因恐嚇、侵占等案件，經臺灣桃園地
    方法院以105年度聲字第3043號裁定定應執行有期徒刑1年9
    月確定，於105年12月28日因縮短刑期假釋出監。
二、張偉倫於108年9月2日某時，透過游育霖介紹，加入褚宗琳
    、游育霖與真實姓名年籍資料均不詳之成年人，共組具有持
    續性、牟利性、結構性犯罪組織之詐欺集團（褚宗琳、游育
    霖所涉對許美珍犯罪部分，業經臺灣苗栗地方檢察署以109
    年度偵字第2494號案件提起公訴，下稱前案詐欺集團），擔
    任前案詐欺集團之「車手」工作，另由游育霖擔任收水（即
    向下手組織成員收取詐騙款項上繳之成員），並由游育霖負
    責駕駛其所使用之車牌號碼000-0000號自用小客車接送張偉
    倫。
三、張偉倫、褚宗琳、游育霖與其所屬前案詐欺集團成員，共同
    意圖為自己及該詐欺集團成員不法之所有，基於冒用公務員
    名義及3人以上共同犯詐欺取財之犯意聯絡，由某姓名、年
    籍資料不詳之成員，於108年8月28日上午11時許，撥打電話
    予許美珍，佯為警官、檢察官，向其誆稱涉及重大刑案，要
    申請法院資產公證等方式，致許美珍陷於錯誤，於同年8月2
    9日14時43分許，將其所有之臺灣銀行帳號000-00000000000
    0號帳戶【下稱臺灣銀行帳戶】及台北富邦商業銀行帳號000
    -000000000000號帳戶【下稱台北富邦銀行帳戶】之存摺、
    提款卡等物，放置於彰化縣○○市○○里○○街000巷00弄0號旁溜
    滑梯階梯下方，由真實姓名、年籍不詳之詐欺集團成員將上
    開提款卡取走後交付褚宗琳。復於108年9月2日某時，由褚
    宗琳將【台北富邦銀行帳戶】之提款卡交予游育霖、張偉倫
    ，再由游育霖駕駛車號000-0000號自用小客車搭載張偉倫，
    於附表二所示時、地，由張偉倫持【台北富邦銀行帳戶】之
    提款卡，提領附表二所示金額，再將贓款交予被告游育霖。
    嗣經許美珍報警處理，為警循線查獲。
四、案經許美珍訴由桃園市政府警察局蘆竹、桃園分局報告偵辦
    。
　　　　　　證據並所犯法條
一、證據清單及待證事實：
編號 證據名稱 待證事實 卷證出處   1 被告張偉倫於警詢及偵查中之供述、張偉倫提領畫面照片16張、提領影像1張 自承伊於108年9月2日某時，依游育霖指示，於附表二所示時間，搭乘游育霖所駕駛之車牌號碼000-0000號自用小客車至附表二所示地點，並持上開台北富邦銀行帳戶之提款卡及密碼，提領如附表二所示之款項等事實。 ㈠本署108年度偵字第30384號卷第31至40頁、第55至62頁、第65頁、第157至177頁。 ㈡本署108年度偵字第32764號卷第7至12頁、第21頁、第213至233頁。 ㈢本署109年度偵字第3528號卷第63至84頁。 2 證人即另案被告褚宗琳於警詢及偵查中之供述 證明： 褚宗琳有於108年9月2日晚間某時，在桃園市蘆竹區長興路租屋處，將許美珍所有之提款卡交予游育霖、張偉倫，並指示他們前往提款，然後機房會直接向車手指示要領之款項等事實。 ㈠本署109年度偵字第17768號卷第103至109頁。 ㈡嘉義市政府警察局第二分局偵查卷第127至130頁。 ㈢本署108年度偵字第30384號卷第207至213頁。 ㈣本署108年度偵字第32764號卷第63至67頁、第185至188頁、第263至270頁。 ㈤本署109年度偵字第3528號卷第36至40頁、第113至120頁。 3 證人即另案被告游育霖於警詢及偵查中之供述 證明： 游育霖有於附表二所示時間，駕駛車牌號碼000-0000號自用小客車搭載張偉倫至附表二所示地點，並由張偉倫持上開台北富邦銀行帳戶之提款卡及密碼，提領如附表二所示之款項之事實。 ㈠嘉義市政府警察局第二分局偵查卷第106至109頁。 ㈡本署108年度偵字第30384號卷第7至11頁。 ㈢本署108年度偵字第30384號卷第147至151頁。 ㈣本署108年度偵字第32764號卷第29至31頁。 ㈤本署109年度偵字第3528號卷第53至57頁。 4 告訴人許美珍於警詢中之證述 證明全部犯罪事實。 ㈠嘉義市政府警察局第二分局偵查卷第175頁。 ㈡本署108年度偵字第30384號卷第67至68頁。 5 提領畫面一覽表、內政部警政署反詐騙紀錄表、彰化縣警察局員林分局莒光派出所受理各類案件紀錄表、受理刑事案件報案三聯單、告訴人臺中銀行存摺封面暨明細紀錄、游育霖提領畫面照片1張、告訴人許美珍臺灣銀行帳號000-000000000000號帳戶交易明細資料1份、告訴人許美珍台北富邦銀行帳號000-000000000000號帳戶明細1份 證明全部犯罪事實。 ㈠嘉義市政府警察局第二分局偵查卷第178至180頁、第203至205頁。 ㈡臺灣嘉義地方檢察署109年度交查字第564號卷第51至59頁。 ㈢本署108年度偵字第30384號卷第69至80頁。 ㈣本署108年度偵字第32764號卷第82至87頁。 
二、所犯法條：
  ㈠按刑法第339條之2第1項之以不正方法由自動付款取得他人之
    物罪，其所謂「不正方法」，係泛指一切不正當之方法而言，
    並不以施用詐術為限，例如以強暴、脅迫、詐欺、竊盜或侵占
    等方式取得他人之提款卡及密碼，再冒充本人由自動提款設
    備取得他人之物，或以偽造他人之提款卡由自動付款設備取
    得他人之物等等，均屬之（最高法院94年台上字第4023號判
    決意旨參照）。次按過去實務認為，行為人對犯特定犯罪所得
    之財物或利益作直接使用或消費之處分行為，或僅將自己犯罪
    所得財物交予其他共同正犯，祇屬犯罪後處分贓物之行為，
    非本條例所規範之洗錢行為，惟依新法規定，倘行為人意圖掩
    飾或隱匿特定犯罪所得來源，而將特定犯罪所得直接消費處分
    ，甚或交予其他共同正犯予以隱匿，而由共同正犯以虛假交易
    外觀掩飾不法金流移動，即難認僅單純犯罪後處分贓物之行為，
    應仍構成新法第2條第1或2款之洗錢行為（最高法院108年度台
    上字第2500號判決意旨參照）。
  ㈡查本案被告在加入本案詐欺集團後即擔任提款車手，又被告既
    明知該等款項來源應係不法，仍依指示持金融卡提領款項，協助
    本案詐欺集團躲避查緝，再將詐得款項轉交與上游共犯，揆
    諸前開判決意旨，係犯刑法第339條之4第1項第2、3款之3人
    以上共同為加重詐欺取財、第339條之2第1項之以不正之方法
    由自動付款設備取得他人之物、違反洗錢防制法第2條第1款
    、第2款規定，應依同法第14條第1項處罰之洗錢等罪嫌。被
    告係以一行為同時觸犯以3人以上共同為之加重詐欺取財罪、
    不正利用付款設備取得他人之物、違反洗錢防制法等罪，請依
    刑法第55條之規定，從一重論以3人以上共同為之加重詐欺取
    財罪。又被告與褚宗琳、游育霖與其所屬前案詐欺集團成員
    間，有犯意聯絡與行為分擔，請依刑法第28條之規定，論以共
    同正犯。至被告持各該金融卡所為多次領款行為，係利用同一機
    會密接提領，在刑法評價上，應均視為數個舉動之接續施行，
    合為包括之一行為予以評價，較為合理，均請論以接續犯。
  ㈢末就被告犯罪所得部分，倘於裁判前未能實際合法發還被害
    人，請依同法第38條之1第1項前段規定，宣告沒收，如於全
    部或一部不能沒收或不宜執行沒收時，請依同條第3項規定追徵
    其價額。
三、依刑事訴訟法第251條第1項提起公訴。
　此　致
臺灣桃園地方法院
中　　華　　民　　國　 110　　年　　 3 　 月　   9 　 日
                              檢　察　官  施 婷 婷
本件證明與原本無異　　
中　　華　　民　　國　 110　　年　   3　  月　　30    日
                              書  記  官  葉 國 彥
所犯法條：
中華民國刑法第339條之4
犯第 339 條詐欺罪而有下列情形之一者，處 1 年以上 7 年以
下有期徒刑，得併科 1 百萬元以下罰金：
一、冒用政府機關或公務員名義犯之。
二、三人以上共同犯之。
三、以廣播電視、電子通訊、網際網路或其他媒體等傳播工具，
    對公眾散布而犯之。
前項之未遂犯罰之。
洗錢防制法第2條
本法所稱洗錢，指下列行為：
一、意圖掩飾或隱匿特定犯罪所得來源，或使他人逃避刑事追訴
    ，而移轉或變更特定犯罪所得。
二、掩飾或隱匿特定犯罪所得之本質、來源、去向、所在、所有
    權、處分權或其他權益者。
三、收受、持有或使用他人之特定犯罪所得。
洗錢防制法第14條
有第二條各款所列洗錢行為者，處 7 年以下有期徒刑，併科新
臺幣 5 百萬元以下罰金。
前項之未遂犯罰之。
前二項情形，不得科以超過其特定犯罪所定最重本刑之刑。
附表一：
編號 告訴人 詐騙手法 損失金額 （新臺幣） 1 許美珍 前案詐欺集團不詳成員於108年8月28日上午11時許，撥打電話予許美珍，佯為警官、檢察官，向其誆稱涉及重大刑案，要申請法院資產公證等方式，致許美珍陷於錯誤，於同年8月29日14時43分許，將其所有之臺灣銀行帳號000-000000000000號帳戶【下稱本案帳戶】及台北富邦商業銀行帳號000-000000000000號帳戶【下稱前案帳戶】之存摺、提款卡等物，放置於彰化縣○○市○○里○○街000巷00弄0號旁溜滑梯階梯下方。 【附表二】： 14萬9,000元       
附表二：
編號 提領時間 提領人 搭載車輛 提領地點 提領所使用提款卡之帳戶 提領金額 （新臺幣） 1 108年9月3日 凌晨3時45分許 張偉倫、游育霖 被告游育霖駕駛車號000-0000號自用小客車搭載另案被告張偉倫。 蘆竹郵局自動櫃員機 （桃園市○○區○○路0段000號） 【台北富邦銀行帳戶】 台北富邦商業銀行 帳號：000-000000000000號帳戶 2萬元 2 108年9月3日 凌晨3時46分許 張偉倫、游育霖 被告游育霖駕駛車號000-0000號自用小客車搭載另案被告張偉倫。 蘆竹郵局自動櫃員機 （桃園市○○區○○路0段000號） 【台北富邦銀行帳戶】 台北富邦商業銀行 帳號：000-000000000000號帳戶  9,000元 3 108年9月3日 凌晨2時29分許 張偉倫、游育霖 被告游育霖駕駛車號000-0000號自用小客車搭載另案被告張偉倫。 桃園東埔郵局 （桃園市○○區○○○街00號） 【台北富邦銀行帳戶】 台北富邦商業銀行 帳號：000-000000000000號帳戶 2萬元 4 108年9月3日 凌晨2時30分許 張偉倫、游育霖 被告游育霖駕駛車號000-0000號自用小客車搭載另案被告張偉倫。 桃園東埔郵局 （桃園市○○區○○○街00號） 【台北富邦銀行帳戶】 台北富邦商業銀行 帳號：000-000000000000號帳戶 2萬元 5 108年9月3日 凌晨3時19分許 張偉倫、游育霖 被告游育霖駕駛車號000-0000號自用小客車搭載另案被告張偉倫。 家樂福經國店 （桃園市○○區○○路000號） 【台北富邦銀行帳戶】 台北富邦商業銀行 帳號：000-000000000000號帳戶 2萬元 6 108年9月3日 凌晨3時27分許 張偉倫、游育霖 被告游育霖駕駛車號000-0000號自用小客車搭載另案被告張偉倫。 尊爵大飯店 （桃園市○○區○○路0段000號） 【台北富邦銀行帳戶】 台北富邦商業銀行 帳號：000-000000000000號帳戶 2萬元 7 108年9月3日 凌晨3時28分許 張偉倫、游育霖 被告游育霖駕駛車號000-0000號自用小客車搭載另案被告張偉倫。 尊爵大飯店 （桃園市○○區○○路0段000號） 【台北富邦銀行帳戶】 台北富邦商業銀行 帳號：000-000000000000號帳戶 2萬元 8 108年9月3日 凌晨3時29分許 張偉倫、游育霖 被告游育霖駕駛車號000-0000號自用小客車搭載另案被告張偉倫。 尊爵大飯店 （桃園市○○區○○路0段000號） 【台北富邦銀行帳戶】 台北富邦商業銀行 帳號：000-000000000000號帳戶 2萬元